臺灣臺中地方法院民事判決
111年度中小字第1991號
原      告  馨琳揚企管顧問有限公司

法定代理人  唐明良
訴訟代理人  蔡馥琳
被      告  古順親
上列當事人間請求給付電話費事件，本院於民國111年7月13日言
詞辯論終結，判決如下︰
    主      文
被告應給付原告新臺幣壹萬玖仟柒佰玖拾肆元，及自民國一一○
年十二月二十五日起至清償日止，按週年利率百分之五計算之利
息。
訴訟費用新臺幣壹仟元由被告負擔。
本判決得假執行。
    事實及理由
壹、程序事項：
  一、按訴狀送達後，原告不得將原訴變更或追加他訴，但擴張
      或減縮應受判決事項之聲明者，不在此限，民事訴訟法第
      255條第1項第3款定有明文。本件原告起訴聲明原為：「
      被告應給付原告新臺幣（下同）24,553元，及自民國102
      年8月1日起至清償日止，按年利率百分之5計算之利息。
      」；嗣於111年7月13日言詞辯論期日以言詞變更聲明為：
      「被告應給付原告19,794元，及自起訴狀繕本送達翌日起
      至清償日止，按年息百分之5計算之利息」（見本院卷第1
      28頁），核係減縮應受判決事項之聲明，合於上開規定，
      先予敘明。
  二、被告經合法通知，未於言詞辯論期日到場，核無民事訴訟
      法第386條各款所列情形，依民事訴訟法第436條之23準用
      第433條之3規定，本院依職權由原告一造辯論而為判決。
貳、兩造爭執要旨：
  一、原告主張：被告於95年12月12日向訴外人亞太電信股份有
      限公司（下稱亞太電信）申請租用門號0000000000、0000
      000000號行動電話使用，嗣未依約繳納電信費，共積欠電
      信費4,759元，及提前終止契約之應付補償金19,794元，
      共計24,553元。而亞太電信業已將上開債權轉讓予原告，
      原告並對被告為債權讓與之通知。為此，爰依電信服務契
      約及債權讓與之法律關係，請求被告給付上開補償金，並
      聲明：被告應給付原告19,794元，及自起訴狀繕本送達翌
      日起至清償日止，按年息百分之5計算之利息。　　
  二、被告未於言詞辯論期日到庭，據其提出之書狀略以：原告
      對被告無任何債權，而被告積欠亞太電信之2個月電話費1
      237元，當初雙方有消費服務糾紛未解決，且該債權早已
      罹於時效，原告不得再請求被告給付等語。並聲明：原告
      之訴駁回。
參、得心證之理由：
  一、原告主張被告於95年12月12日向亞太電信申請租用門號00
      00000000（原門號0000000000、後更換為0000000000）、
      0000000000（原門號0000000000、後更換為0000000000）
      號行動電話使用，嗣未依約繳納電信費，共積欠電信費4,
      759元，及提前終止契約之應付補償金19,794元。而亞太
      電信業已將上開債權轉讓予原告，原告並對被告為債權讓
      與之通知等情，業據原告提出行動電話服務申請書、專案
      同意書、換約方案同意書、電信服務費收據、專案補償繳
      款單、亞太電信第三代行動通信業務服務契約、債權讓與
      證明書、債權讓與通知暨強制執行（預告）通知函、掛號
      郵件收件回執為證，被告對其有向亞太電信申請上開門號
      亦不爭執，堪信原告所陳上情為真正。至原告抗辯其積欠
      亞太電信之電話費為1237元云云，核與前開電信服務費收
      據之記載不符，原告復未能具體說明該電信服務費收據所
      記載之計算方式有何錯誤之情形；原告另抗辯其與亞太電
      信當時有消費服務糾紛未決云云，亦未說明消費服務糾紛
      之具體情形，並舉證以實其說，所辯均不足採信。
  二、依亞太電信第三代行動通信業務服務契約第41條之約定：
      「乙方（指電信門號用戶即被告，下同）應繳付之各項費
      用除提出異議並申訴者外，逾期未繳者，經甲方（即亞太
      電信）再限期催繳，逾期仍未繳清者，視為乙方自行終止
      租用」（見本院卷第129頁）。再依原告所提換約方案同
      意書，被告向原告租用上開門號之合約期間為30個月，約
      定之專案補償款為14,500元，被告於合約期間內退租時，
      須繳交專案補償款採以日遞減原則計算，亦即實際應賠償
      之專案補償款為剩餘合約日數與合約日數之比例乘以約定
      之專案補償款（見本院卷第75、85頁）。而被告向亞太電
      信租用上開門號之合約生效日為101年9月18日、19日，合
      約到期日為104年3月17日、18日，因被告自102年3月起未
      依約繳納電信費，經亞太電信於同年4、5、6月多次催繳
      ，被告仍未繳清，原告主張上開門號之合約已於102年7月
      5日視為終止，自屬有據。是亞太電信得請求被告給付之
      專案補償款應為9,889元【計算式：14,500 ×（912-290）
      /912＝9,889】、9,905元【計算式：14,500 ×（912-289）
      /912＝9,905】，合計19,794元。
  三、按債權之讓與，依民法第297條第1項之規定，雖須經讓與
      人或受讓人通知債務人始生效力，但不以債務人之承諾為
      必要。且讓與之通知，得以言詞或文書為之，通知不限何
      種方式，故讓與人與受讓人間成立債權讓與契約時，債權
      即移轉於受讓人，除法律另有規定外，如經讓與人或受讓
      人通知債務人，即生債權移轉之效力。本件被告積欠亞太
      電信之專案補償款為19,794元，既經亞太電信將上開債權
      讓與原告，並通知被告，被告對原告即負有清償上開專案
      補償款之義務。是被告抗辯其與原告間不存在任何債權債
      務關係云云，自不足採。
  四、被告雖又辯稱上開原告主張之專案補償款債權已罹於時效
      云云。然按已發生之違約金並非民法第146 條所稱之從權
      利，其請求權與原本請求權各自獨立，消滅時效亦分別起
      算，原本請求權雖已罹於消滅時效，已發生之違約金請求
      權並不因而隨同消滅（最高法院97年度台上字第477 號判
      決參照）。又違約金既非定期給付之債務，與民法第126 
      條所規定之性質不同，其時效為15年而非5年，亦無民法
      第145條第2 規定之適用（最高法院98年度台上字第911號
      判決、107年度第3 次民事庭會議決議參照）。本件原告
      請求之專案補償款，依前開換約方案同意書之約定，係被
      告提前終止契約之賠償，其性質為違約金，揆諸上開說明
      ，應適用15年時效。而上開專案補償款之發生日為102年7
      月5日，迄至原告於110年間提起本件訴訟之日止，顯未逾
      15年之請求權時效。是被告以時效消滅為由，拒絕給付，
      洵非有據，尚難憑採。
  五、綜上所述，原告依電信服務契約及債權讓與之法律關係，
      請求被告給付原告專案補償款19,794元，及自起訴狀繕本
      送達翌日即110年12月25日起（原告聲請核發支付命令因
      被告提出異議而視為起訴，支付命令聲請狀係於110年12
      月24日隨同支付命令送達被告，見支付命令卷第41頁送達
      證書）至清償日止，按週年利率百分之5計算之遲延利息
      ，為有理由，應予准許。
  六、本件係依小額訴訟程序所為被告敗訴之判決，依民事訴訟
      法第436條之20規定，應依職權宣告假執行。
  七、本件事證已臻明確，兩造其餘攻擊、防禦方法及舉證，經
      本院審酌後，認對於判決結果均無影響，爰不一一論述，
      併此敘明。
  八、依民事訴訟法第436 條之19第1 項、第78條規定，本件訴
      訟費用額確定為1,000 元（即原告繳納之第一審裁判費1,
      000元），應由敗訴之被告負擔。
中　　華　　民　　國　　111 　年　　7 　　月　　29　　日
                  臺中簡易庭    法  官  林筱涵
以上為正本係照原本作成。
如不服本判決，應於送達後二十日內，以判決違背法令為理由，
向本院提出上訴狀並表明上訴理由（上訴理由應表明一、原判決
所違背之法令及其具體內容；二、依訴訟資料可認為原判決有違
背法令之具體事實），如於本判決宣示後送達前提起上訴者，應
於判決送達後廿日內補提上訴理由書（須附繕本）。
中　　華　　民　　國　　111 　年　　7 　　月　　29　　日
                                書記官  洪加芳